【裁判字號】    98,易,518
【裁判日期】    981021
【裁判案由】    違反毒品危害防制條例
【裁判全文】
臺灣嘉義地方法院刑事判決               98年度易字第518號
公  訴  人  臺灣嘉義地方法院檢察署檢察官
被      告  甲○○
                    現於台灣嘉義監獄鹿草分監執行中
上列被告因違反毒品危害防制條例案件，經檢察官提起公訴（98
年度毒偵字第843、1189、1323號），被告於本院行準備程序時
就被訴事實為有罪之陳述，經本院改行簡式審判程序審理，判決
如下：
    主  文
甲○○施用第二級毒品，共罪，均累犯，各處有期徒刑伍月，
如易科罰金，均以新臺幣壹仟元折算壹日。應執行有期徒刑壹年
，如易科罰金，以新臺幣壹仟元折算壹日。
    犯 罪 事 實
一、甲○○前因施用毒品案件，經本院裁定送觀察勒戒後，認有
    繼續施用傾向，另由本院裁定送強制戒治，嗣於民國90年7
    月21日執行完畢釋放，並經臺灣嘉義地方法院檢察署檢察官
    以90年度戒毒偵字第218號為不起訴處分確定。又因施用毒
    品等案件，經本院以94年度易字第108號判決判處有期徒刑
    11月確定，復因施用第一、二級毒品，經本院以94年度訴字
    第691號判決判處應執行有期徒刑1年，嗣經裁定減刑並定應
    執行有期徒刑6月確定，上開2案接續執行，於96年6月27日
    縮刑期滿執行完畢。詎仍不知悔改，分別於98年4月9日上午
    5、6時許、同年5月12日中午12時許，及同年7月2日下午5、
    6時許，均在其位於嘉義縣六腳鄉六南村1鄰166號之住處，
    各以玻璃球燒烤方式施用第二級毒品甲基安非他命1次。嗣
    於上開各次施用毒品後，為警得其同意分別採尿送驗，其結
    果均呈甲基安非他命陽性反應。
二、案經嘉義縣警察局朴子分局報告臺灣嘉義地方法院檢察署檢
    察官偵查起訴。
    理  由
一、本件係經被告甲○○於準備程序當庭表示認罪，而經本院裁
    定以簡式審判程序加以審理，則依據刑事訴訟法第273條之2
    、同法第159條第2項之規定，不適用傳聞法則有關限制證據
    能力之相關規定，合先敘明。
二、上開犯罪事實，業據被告於本院審理時坦承不諱，且其上開
    所排放之尿液，經以氣相層析質譜法（ＧＣ／ＭＳ）確認鑑
    定，檢驗結果確呈甲基安非他命陽性反應，此有尿液檢體採
    集送驗紀錄表及長榮大學確認報告各3份在卷可稽。足認被
    告上開任意性自白與事實相符。
三、按毒品危害防制條例於92年7月9日修正公布，自93年1月9日
    施行，其中第20條、第23條將施用毒品之刑事處遇程序，區
    分為「初犯」及「5年內再犯」、「5年後再犯」。依其立法
    理由之說明：「初犯」，經觀察、勒戒或強制戒治後，應為
    不起訴處分或不付審理之裁定；經觀察、勒戒或強制戒治執
    行完畢釋放後，「5年內再犯」者，因其再犯率甚高，原實
    施之觀察、勒戒及強制戒治既已無法收其實效，爰依法追訴
    或裁定交付審理。至於經觀察、勒戒或強制戒治執行完畢釋
    放後，「5年後再犯」者，前所實施之觀察、勒戒或強制戒
    治已足以遮斷其施用毒品之毒癮，為期自新及協助其斷除毒
    癮，仍適用「初犯」規定，先經觀察、勒戒或強制戒治之程
    序。從而依修正後之規定，僅限於「初犯」及「5年後再犯
    」二種情形，始應先經觀察、勒戒或強制戒治程序。倘被告
    於5年內已再犯，經依法追訴處罰，縱其第3次（或第3次以
    上）再度施用毒品之時間，在初犯經觀察、勒戒或強制戒治
    執行完畢釋放5年以後，已不合於「5年後再犯」之規定，且
    因已於「5年內再犯」，顯見其再犯率甚高，原實施觀察、
    勒戒或強制戒治，已無法收其實效，即應依該條例第10條處
    罰，最高法院95年度第7次刑事庭會議決議可資參照。查被
    告前因施用毒品案件，經本院裁定送觀察勒戒後，認有繼續
    施用傾向，另由本院裁定送強制戒治，嗣於90年7月21日執
    行完畢釋放。又因施用毒品等案件，經本院以94年度易字第
    108號判決判處有期徒刑11月確定。是被告於強制戒治執行
    完畢釋放後，於5年內已再犯，並經依法追訴處罰，雖其本
    件再度施用毒品之時間，在經強制戒治執行完畢釋放5年以
    後，已不合於「5年後再犯」之規定，依上開決議，應依法
    追訴處罰甚明。本件事證明確，被告施用第二級毒品之犯行
    堪予認定。
四、核被告3起犯行所為，均係犯毒品危害防制條例第10條第2項
    之施用第二級毒品罪，其各次施用前持有第二級毒品甲基安
    非他命之低度行為應為施用之高度行為所吸收，均不另論罪
    。其前後3次施用甲基安非他命之犯行，犯意各別，行為互
    殊，應予分論併罰。又被告前因施用毒品等案件，經本院以
    94年度易字第108號判決判處有期徒刑11月確定，復因施用
    第一、二級毒品，經本院以94年度訴字第691號判決判處應
    執行有期徒刑1年，嗣經裁定減刑並定應執行有期徒刑6月確
    定，上開2案接續執行，於96年6月27日縮刑期滿執行完畢等
    情，有臺灣高等法院被告前案紀錄表1份在卷可參，其於受
    有期徒刑之執行完畢後5年內故意再犯本件有期徒刑以上之
    刑之各罪，均為累犯，應分別依刑法第47條第1項規定，加
    重其刑。爰審酌被告曾因施用毒品經觀察勒戒、強制戒治並
    經判處徒刑送監執行，猶未知警惕而再犯本案，足見其未徹
    底戒除施用毒品，惟念及施用毒品本質上係戕害自身健康之
    行為，尚未嚴重破壞社會秩序或侵害他人權益，且被告坦承
    犯行、犯後態度良好暨其犯罪之動機、目的、手段、國中畢
    業之智識程度等一切情狀，各量處如主文所示之刑，並諭知
    易科罰金之折算標準，及就所宣告之刑，定其應執行之刑，
    並諭知易科罰金之折算標準。
據上論斷，應依刑事訴訟法第273條之1第1項、第299條第1項前
段，毒品危害防制條例第10條第2項，刑法第11條前段、第51條
第5款、第47條第1項、第41條第1項前段，判決如主文。
本案經檢察官李志明到庭執行職務。
中    華    民    國    98    年    10    月    21    日
                  刑事第五庭    法  官  啟夫
以上正本證明與原本無異。
如不服本判決應於收受判決後10日內向本院提出上訴書狀，並應
敘述具體理由；其未敘述上訴理由者，應於上訴期間屆滿後20日
內向本院補提理由書（均須按他造當事人之人數附繕本）「切勿
逕送上級法院」。
中    華    民    國    98    年    10    月    21    日
                                書記官  侯麗茹
得上訴
附錄本案論罪科刑法條全文：
毒品危害防制條例第10條：
施用第一級毒品者，處 6 月以上 5 年以下有期徒刑。
施用第二級毒品者，處 3 年以下有期徒刑。


司法院資訊處製作；財團法人民間司法改革基金會備份。
